Minutes et répertoires du notaire Alexandre DELACOUR, 14 septembre 1798 - 2 décembre 1824 (étude XIX)
Archives nationales
Minutes et répertoires du notaire Alexandre DELACOUR (étude XIX)
14 septembre 1798 - 2 décembre 1824
MC/ET/XIX/914 - MC/ET/XIX/970, MC/RE/XIX/7 - MC/RE/XIX/8
Etude XIX; Delacour, Alexandre
Archives nationales de France
Minutes et répertoires: la loi 2008-696 du 15 juillet 2008 relative aux archives a fixé à 75 ans à compter de la date de l'acte, ou à 25 ans à compter de la date du décès de l'intéressé si ce délai est plus bref, le délai de communication des minutes et répertoires des notaires; ce délai est porté à 100 ans à compter de la date de l'acte si le document se rapporte à un mineur (code du Patrimoine, articles L213-2, 4e d et 5e).
Autres documents de l'étude (dossiers de clients, comptabilité...): s'agissant d'archives privées, ces documents sont communicables selon les modalités fixées par le déposant ou le donateur.
Certains documents ne sont pas accessibles en raison de leur mauvais état de conservation.
Versement
Accès aux instruments de recherche de tous les notaires de l’étude XIX
Archives de l'étude XIX
- Minutes de Alexandre DELACOUR, 22 septembre 1797 - 2 mars 1827; MC/ET/XIX/914 - MC/ET/XIX/970
  - Minutes. an VI, vendémiaire - an VI, fructidor, vendémiaire an VI (22 septembre 1797) - 29 fructidor an VI (10 septembre 1798); MC/ET/XIX/914
    Informations complémentaires:
    An VI, vendémiaire à 24 fructidor (1797, 22 septembre à 10 septembre 1798): actes passés par-devant Simon Lefebvre.
    An VI, 28 et 29 fructidor (1798, 14 septembre à 15 septembre): actes passés par-devant Alexandre Delacour..
    Informations concernant le classement:
    Le niveau inférieur de description, quand il existe, correspond aux minutes d'actes. Toutes les minutes ne sont pas forcément décrites une à une. Les descriptions de ces minutes sont plus ou moins détaillées.
  - Minutes. an VII, vendémiaire - an VII, ventôse, vendémiaire an VII (22 septembre 1798) - ventôse an VII (20 mars 1799); MC/ET/XIX/916
  - Minutes. an VII, germinal - an VII, fructidor, germinal an VII (21 mars 1799) - fructidor an VII (20 septembre 1799); MC/ET/XIX/917
  - Minutes. an VIII, an VIII (23 septembre 1799) - an VIII (22 septembre 1800); MC/ET/XIX/918
  - Minutes. an IX, an IX (23 septembre 1800) - an IX (22 septembre 1801); MC/ET/XIX/919
  - Minutes. an X, vendémiaire - an X, ventôse, vendémiaire an X (23 septembre 1801) - ventôse an X (19 mars 1802); MC/ET/XIX/920
  - Minutes. an X, germinal - an X, fructidor, germinal an X (20 mars 1802) - fructidor an X (21 septembre 1802); MC/ET/XIX/921
  - Minutes. an XI, vendémiaire - an XII, ventôse, vendémiaire an XI (23 septembre 1802) - ventôse an XII (21 mars 1804); MC/ET/XIX/922
  - Minutes. an XI, germinal - an XI, fructidor, germinal an XI (22 mars 1803) - fructidor an XI (21 septembre 1803); MC/ET/XIX/923
  - Minutes. an XII, an XII (24 septembre 1803) - an XII (22 septembre 1804); MC/ET/XIX/924
  - Minutes. an XIII, vendémiaire - an XIII, ventôse, vendémiaire an XIII (23 septembre 1804) - ventôse an XIII (21 mars 1805); MC/ET/XIX/925
    - Contrat de mariage entre Louis Denis Bocquet, notaire, et Marie Justine Leclercq., 25 octobre 1804; MC/ET/XIX/925
      Origine de l'information:
      Philippe Bertholet, Études et notaires parisiens en 1803, Paris Association des notaires du Châtelet, 2004 [594 actes] (voir contexte dans le Plan d’orientation général - Notaires de Paris, guides thématiques du Minutier).
      Date de création de la notice: 2006
      contrat de mariage; Bocquet, Louis Denis; Leclercq, Marie Justine; notaire
  - Minutes. an XIII, germinal - an XIII, fructidor, germinal an XIII (22 mars 1805) - fructidor an XIII (21 septembre 1805); MC/ET/XIX/926
  - Minutes. an XIV, vendémiaire - an XIV, nivôse, vendémiaire an XIV (23 septembre 1805) - 10 nivôse an XIV (1805); MC/ET/XIX/927
    - Inventaire après décès d'Angélique Louise Berthault de Saint-Martin, mère d'Antoine Jacques Massé, notaire., 4 octobre 1805; MC/ET/XIX/927
      inventaire après décès; Massé, Antoine Jacques; Berthault, Angélique Louise; notaire
  - Minutes. 1806, janvier - juin, janvier - juin 1806; MC/ET/XIX/928
  - Minutes. 1806, juillet - décembre, juillet - décembre 1806; MC/ET/XIX/929
  - Minutes. 1807, janvier - juin, janvier - juin 1807; MC/ET/XIX/930
  - Minutes. 1807, juillet - décembre, juillet - décembre 1807; MC/ET/XIX/931
  - Minutes. 1808, janvier - mai, janvier - mai 1808; MC/ET/XIX/932
  - Minutes. 1808, juin - décembre, juin - décembre 1808; MC/ET/XIX/933
  - Minutes. 1809, janvier - juin, janvier - juin 1809; MC/ET/XIX/934
  - Minutes. 1809, juillet - décembre, juillet - décembre 1809; MC/ET/XIX/935
  - Minutes. 1810, janvier - juin, janvier - juin 1810; MC/ET/XIX/936
  - Minutes. 1810, juillet - décembre, juillet - décembre 1810; MC/ET/XIX/937
    - Notoriété concernant Denis André Rouen, notaire., 30 octobre 1810; MC/ET/XIX/937
      notoriété; Rouen, Denis André; notaire
  - Minutes. 1811, janvier - juin, janvier - juin 1811; MC/ET/XIX/938
  - Minutes. 1811, juillet - décembre, juillet - décembre 1811; MC/ET/XIX/939
  - Minutes. 1812, janvier - juin, janvier - juin 1812; MC/ET/XIX/940
  - Minutes. 1812, juillet - décembre, juillet - décembre 1812; MC/ET/XIX/941
  - Minutes. 1813, janvier - juin, janvier - juin 1813; MC/ET/XIX/942
  - Minutes. 1813, juillet - décembre, juillet - décembre 1813; MC/ET/XIX/943
  - Minutes. 1814, janvier - juillet, janvier - juillet 1814; MC/ET/XIX/944
  - Minutes. 1814, août - décembre, août - décembre 1814; MC/ET/XIX/945
  - Minutes. 1815, janvier - mai, janvier - mai 1815; MC/ET/XIX/946
  - Minutes. 1815, juin - décembre, juin - décembre 1815; MC/ET/XIX/947
  - Minutes. 1816, janvier - avril, janvier - avril 1816; MC/ET/XIX/948
  - Minutes. 1816, mai - 17 août, mai - 17 août 1816; MC/ET/XIX/949
  - Minutes concernant la dette publique (enregistrements annexes). 1806, 24 janvier - 1827, 2 mars, 24 janvier 1806 - 2 mars 1827; MC/ET/XIX/951/A; registre
    Certificats d'inscriptions de rentes viagères sur le grand livre de la dette publique.
    Ancienne(s) cote(s):
    ET/XIX/951
  - Minutes. 1816, 17 août - décembre, 17 août - décembre 1816; MC/ET/XIX/951/B
    ET/XIX/951 bis
  - Minutes. 1817, janvier - mars, janvier - mars 1817; MC/ET/XIX/952
  - Minutes. 1817, avril - juillet, avril - juillet 1817; MC/ET/XIX/953
  - Minutes. 1817, août - décembre, août - décembre 1817; MC/ET/XIX/954
  - Minutes. 1818, janvier - mai, janvier - mai 1818; MC/ET/XIX/955
  - Minutes. 1818, juin - septembre, juin - septembre 1818; MC/ET/XIX/956
  - Minutes. 1818, octobre - décembre, octobre - décembre 1818; MC/ET/XIX/957
  - Minutes. 1819, janvier - juin, janvier - juin 1819; MC/ET/XIX/958
  - Minutes. 1819, juillet - décembre, juillet - décembre 1819; MC/ET/XIX/959
  - Minutes. 1820, janvier - juillet, janvier - juillet 1820; MC/ET/XIX/960
  - Minutes. 1820, août - décembre, août - décembre 1820; MC/ET/XIX/961
  - Minutes. 1821, janvier - juillet, janvier - juillet 1821; MC/ET/XIX/962
  - Minutes. 1821, août - décembre, août - décembre 1821; MC/ET/XIX/963
    - Inventaire après décès de Anne-Gabrielle Soos veuve de Hubert Robert, artiste peintre, décédé le 4 août 1821, en sa demeure rue Neuve des Mathurins n° 18. Continuation les 22, 23, 24, 25, 27, 28, 29, 30, 31 août 1821, puis les 1er, 3, clôture le 4 septembre 1821., 18 août 1821 - 4 septembre 1821; MC/ET/XIX/963
      tableaux, contrat de mariage du 10 mai 1767 chez Lhéritier, donation mutuelle chez Bro le 13 brimaire an 8 et notoriété après décès de Hubert Robert chez Langlacé le 27 juillet 1808 (il n'y a pas eu d'inventaire après décès).
      Mention dans le répertoire du notaire coté:
      MC/RE/XIX/8
      Base Miriad 2 des inventaires après décès, 1801-1850, par Thierry Boudignon, avec le concours de Marie-France Nivet et du personnel du Minutier central, 1995-2012 (base de données migrée: voir contexte dans le Plan d’orientation général - Notaires de Paris, guides thématiques du Minutier).
      Date de révision: 2011
      Date de création de la notice: 2009
      inventaire après décès; Neuve-des-Mathurins (rue); Soos, Anne-Gabrielle; Robert, Hubert; peintre; artiste
  - Minutes. 1822, janvier - mai, janvier - mai 1822; MC/ET/XIX/964
  - Minutes. 1822, juin - décembre, juin - décembre 1822; MC/ET/XIX/965
  - Minutes. 1823, janvier - juin, janvier - juin 1823; MC/ET/XIX/966
  - Minutes. 1823, juillet - décembre, juillet - décembre 1823; MC/ET/XIX/967
  - Minutes. 1824, janvier - avril, janvier - avril 1824; MC/ET/XIX/968
  - Minutes. 1824, mai, mai 1824; MC/ET/XIX/969; registre
  - Minutes. 1824, juin - 2 décembre, juin - 2 décembre 1824; MC/ET/XIX/970
    Manque(s) constaté(s) dans cet article:
    Le mois de septembre 1824 manque.
- Répertoire(s) de Alexandre DELACOUR, 14 septembre 1798 - 29 décembre 1825; MC/RE/XIX/7 - MC/RE/XIX/8
  - Répertoire. an VI, fructidor - 1816, 17 août, 28 fructidor an VI (14 septembre 1798) - 17 août 1816; MC/RE/XIX/7
    Informations concernant le classement et la cotation:
    Le niveau inférieur de description, quand il existe, correspond aux mentions d'actes contenues dans le répertoire. Parmi celles-ci, certaines peuvent y être décrites, de manière plus ou moins détaillée. Pour consulter l'acte proprement dit, il convient de rechercher la cote au niveau des articles (registre ou liasse) des minutes du notaire (cote de type 'MC/ET').
    - Inventaire après décès de Marie-Geneviève Boisset, veuve de François-Hubert Receveur., 11 nivôse an IX (1er janvier 1801) - 11 nivôse an IX (1801)
      MC/RE/XIX/7
      Informations concernant le classement et la cotation du document:
      Attention: la cote de répertoire (de type 'MC/RE') ne permet pas de consulter la minute de l'acte. ll convient de rechercher la cote de la minute (de type 'MC/ET') au niveau des articles (registre ou liasse) de minutes du notaire.
      L'accès aux images numérisées des pages du répertoire se fait au niveau de description supérieur (' Répertoire du notaire '), rubrique ' Consulter les archives numérisées associées'.
      Date de création de la notice: 2008
      inventaire après décès; Boisset, Marie-Geneviève; Receveur, François-Hubert
    - Inventaire après décès de Mouton Dunegre, 19 germinal an IX (9 avril 1801)
      inventaire après décès; Mouton Dunegre, M.
    - Inventaire après décès de Adélaïde Lory, veuve Terrasson., 17 floréal an IX (7 mai 1801)
      inventaire après décès; Lory, Adélaïde; Terrasson
    - Inventaire après décès de Jean-Baptiste-François Rossignol, rue du Croissant, n° 9, 19 frimaire an X (10 décembre 1801)
      inventaire après décès; Croissant (rue du); Rossignol, Jean-Baptiste-François
    - Inventaire après décès de Claude Carié, 5 pluviose an X (25 janvier 1802)
      inventaire après décès; Carrié, Claude
    - Inventaire après décès de Pierre-Antoine Robillard, place Vendôme, n° 2, 21 messidor an X (10 juillet 1802); Sur le répertoire, l'acte est noté entre 2 autres du 30 messidor an 10.
      28 frimaire an 13, procès-verbal d'adjudication d'une maison rue Saint-Nicolas Chaussée d'Antin appartenant aux héritiers Robillard. 7 janvier 1809, acte de société sous la raison Robillard et compagnie.
      inventaire après décès; procès-verbal; acte de vente; acte de société; Saint-Nicolas-d'Antin (rue); Vendôme (place); Robillard, Pierre-Antoine
    - Inventaire après décès de la dame Brigault, 5 fructidor an X (23 août 1802); Sur le répertoire l'acte est noté entre deux des 12 et 10 et un du 16 fructifor an 10.
      inventaire après décès; Brigault, Mme
    - Inventaire après décès de Marie-Madeleine-Françoise Picat, veuve du Cn Bergeret Jaimet, 22 frimaire an XI (13 décembre 1802); Sur le répertoire l'acte est noté aux dates des "16 et 22" frimaire an 11.
      inventaire après décès; Picat, Marie-Madeleine-Françoise; Bergueret Jaimet
    - Inventaire après décès de Jeanne-Charlotte Mercelot, épouse Triquart, rue Pigalle, n° 12, 13 nivôse an XI (3 janvier 1803)
      Acte passé par-devant un notaire substituant:
      Me Massé.
      inventaire après décès; Jean-Baptiste-Pigalle (rue); Mercelot, Jeanne-Charlotte; Triquart
    - Inventaire après décès de Henri Dauphin Dufay, capitaine de vaisseau., 11 ventôse an XI (2 mars 1803)
      inventaire après décès; Dauphin Dufay, Henri; officier (armée)
    - Inventaire après décès de Pierre-Prosper Dufresne., 29 germinal an XI (19 avril 1803); Sur le répertoire l'acte est noté entre un des "22 et 26" et un autre du 26 germinal an 11.
      inventaire après décès; Dufresne, Pierre-Prosper
    - Inventaire après décès de Marie-Agnès Chevauché, épouse de Louis-Pierre Lanoé., 17 thermidor an XI (5 août 1803)
      inventaire après décès; Chevauché, Marie-Agnès; Lanoé, Louis-Pierre
    - Inventaire après décès de Pierre Claye, 25 fructidor an XI (12 septembre 1803)
      2 pluviôse an 13, liquidation et partage des successions réunies de Pierre Claye et Louis-Antoine Peigné, et autres.
      inventaire après décès; liquidation; partage; Claye, Pierre; Peigné, Louis-Antoine
    - Inventaire après décès de Louis-Marie Rogier, 8 frimaire an XII (30 novembre 1803)
      inventaire après décès; Rogier, Louis-Marie
    - Inventaire après décès du Cn Peigné, 27 frimaire an XII (19 décembre 1803)
      inventaire après décès; Peigné; Claye, Pierre; Peigné, Louis-Antoine
    - Inventaire après décès de Louis-Marie-Stanislas Maré Dazincourt, 1er germinal an XII (22 mars 1804); Sur le répertoire l'acte est noté ente un du 6 et un autre du 7 germinal an 12.
      inventaire après décès; Maré Dazincourt, Louis-Marie-Stanislas
    - Inventaire après décès de la veuve de Berty, 19 vendémiaire an XIII (11 octobre 1804); Sur le répertoire l'acte est noté: "4, 7, 9, 12, 14, 17, 19. ." et est placé entre un du 19 et un autre du 18 vendémiaire an 13.
      inventaire après décès; Berty, de
    - Inventaire après décès de Jean-Baptiste Persin, 16 frimaire an XIII (7 décembre 1804)
      inventaire après décès; Persin, Jean-Baptiste
    - Inventaire après décès de Mme Doillot, 28 nivôse an XIII (18 janvier 1805)
      inventaire après décès; Doillot (Mme)
    - Inventaire après décès de Mme Falkenhauer, 3 ventôse an XIII (22 février 1805)
      6 mai 1807, partage partiel de la succession de Marguerite-Salomé Helvig, veuve de Sigismond Falkenaueur.
      inventaire après décès; partage; Falkenhauer, Mme; Helvig, Marguerite-Salomé; Falkenaueur, Sigismond
    - Inventaire après décès de Sr Dufour, 16 ventôse an XIII (7 mars 1805)
      inventaire après décès; Dufour, M.
    - Inventaire après décès de Mme Francomme, 17 ventôse an XIII (8 mars 1805)
      inventaire après décès; Francomme (Mme)
    - Inventaire après décès de Melle Bruslée, 22 ventôse an XIII (13 mars 1805)
      inventaire après décès; Bruslée (Mlle)
    - Inventaire après décès de François Aimard, 25 ventôse an XIII (16 mars 1805)
      inventaire après décès; Aimard, François
    - Inventaire après décès de Gabriel Bernard, 5 germinal an XIII (26 mars 1805)
      inventaire après décès; Bernard, Gabriel
    - Inventaire après décès de Pierre-Louis Doudet, 6 floréal an XIII (26 avril 1805)
      inventaire après décès; Doudet, Pierre-Louis
    - Inventaire après décès de Charles-Michel Soupplet, 28 floréal an XIII (18 mai 1805)
      inventaire après décès; Soupplet, Charles-Michel
    - Inventaire après décès de Mr Grasse de Serre., 4 prairial an XIII (24 mai 1805); Sur le répertoire l'acte est noté à la fin de prairial an 13.
      signé en 1er pour Me Rouen
      inventaire après décès; Grasse de Serre
    - Inventaire après décès de Angélique-René Hanoteau, veuve de Louis-Marie Rogier, 17 messidor an XIII (6 juillet 1805)
      inventaire après décès; Hanoteau, Angélique-René; Rogier, Louis-Marie
    - Inventaire après décès de Mr Rousseau, 30 messidor an XIII (19 juillet 1805)
      16 vendémiaire an 14, procès-verbal d'enchères du fonds de commerce de boulanger appartenant au Sr Marie-Etienne Rousseau, décédé.
      inventaire après décès; Rousseau, M.; Rousseau, Marie-Etienne; boulanger
    - Inventaire après décès de Mr Becard, 17 vendémiaire an XIV (9 octobre 1805)
      inventaire après décès; Becard (Mr)
    - Inventaire après décès de Jean-Nicolas Marlat, 4 frimaire an XIV (25 novembre 1805)
      inventaire après décès; Marlat, Jean-Nicolas
    - Inventaire après décès de Guillaume Caillon, 18 frimaire an XIV (9 décembre 1805)
      inventaire après décès; Caillon, Guillaume
    - Inventaire après décès de Jean Schmit, marchand boucher., 7 mars 1806
      inventaire après décès; Schmit, Jean; boucher
    - Inventaire après décès de Jean-Nicolas Hubert., 12 juillet 1806
      inventaire après décès; Hubert, Jean-Nicolas
    - Inventaire après décès de Dame veuve Marie-Elisabeth Guyot, épouse de Jean-Nicolas Barbier., 30 septembre 1806
      Reçu en 1er pour Me Rouen, notaire.
      16 mars 1808, liquidation et partage de la succession de Marie-Catherine Rouen, veuve de Michel-Pierre Guyot.
      inventaire après décès; liquidation; partage; Guyot, Marie-Elisabeth; Barbier, Jean-Nicolas; Rouen, Marie-Catherine; Guyot, Michel-Pierre
    - Inventaire après décès de Anne-Marie-Isabelle Debier, veuve de Jean-Baptiste Vertshagen., 10 novembre 1806
      Signé en 1er pour Me Rouen
      inventaire après décès; Debier, Anne-Marie-Isabelle; Vertshagen, Jean-Baptiste
    - Inventaire après décès de Louis-André Magnan, boulevard des Italiens, au coin de la rue Favart n°9., 16 février 1807
      inventaire après décès; Favart (rue); Italiens (boulevard des); Magnan, Louis-André
    - Inventaire après décès de Jean-Claude Ramus rue Tiroux n°3., 13 avril 1807
      Signé en 1er pour me Massé, notaire.
      inventaire après décès; Thiroux (rue); Ramus, Jean-Claude
    - Inventaire après décès de Françoise Légé, rue Taitbout, n° 9., 15 avril 1807
      7 juin 1807, dépôt de l'acte de décès de Françoise Légé.
      inventaire après décès; dépôt de pièces; acte d'état civil; Taitbout (rue); Légé, Françoise
    - Inventaire après décès de Claude Barras, rue de la Concorde n°9., 23 mai 1807
      inventaire après décès; Concorde (rue de la); Barras, Claude
    - Inventaire après décès de Marie-Louise Leroux, épouse de Adrien Guize, marchand de meubles, rue Saint-Honoré n°372., 4 septembre 1807
      inventaire après décès; Saint-Honoré (rue); Leroux, Marie-Louise; Guize, Adrien; commerçant
    - Inventaire après décès de Jacques Diamy., 17 septembre 1807
      26 janvier 1809, liquidation (Me Rouen, notaire) de la succession de Jacques Dyamy, rue Sainte-Avoie, n° 23.
      inventaire après décès; Sainte-Avoie (rue); Diamy, Jacques; Dyamy, Jacques
    - Inventaire après décès de Jean Cravier décédé le 5 mai 1808, rue du Petit-Carreau n°19., 21 mai 1808
      inventaire après décès; Carneau (rue du); Cravier, Jean
    - Inventaire après décès de Marie-Anne Toupart, épouse de Jean-Benjamin Houet., 1er février 1809
      inventaire après décès; Toupart, Marie-Anne; Houet, Jean-Benjamin
    - Inventaire après décès de François Véron, rue des Amandiers n° 4., 8 février 1809
      20 mars 1809, liquidation partielle de la succession et commuanuté entre François Véron et Marie-Marguerite Bernier, sa veuve.
      inventaire après décès; liquidation; Amandiers (rue des); Véron, François; Bernier, Marie-Marguerite
    - Inventaire après décès de Louise-Antoinette Thierry, veuve de Jean-Baptiste Levacher, rue du Roi de Sicile., 5 avril 1809
      inventaire après décès; Roi-de-Sicile (rue du); Thierry, Louise-Antoinette; Levacher, Jean-Baptiste
    - inventaire après décès de Antoine Gérardot, décédé le 6 mai 1809., 12 mai 1809
      inventaire après décès; Gérardot, Antoine
    - Inventaire après décès de Claude Brion, marchand coutelier rue Neuve des Petits-Champs n°58., 13 juin 1809
      inventaire après décès; Neuve-des-Petits-Champs (rue); Brion, Claude; forgeron
    - Inventaire après décès de Françoise-Gilette-Mathurine Fontaine épouse de Jean-François Arbey, décédée le 23 avril 1809., 19 juillet 1809
      inventaire après décès; Fontaine, François-Gillette-Mathurine; Arbey, Jean-François
    - Inventaire après décès de Louis-Nicolas-Joseph Robillard Péronville, décédé le 24 juillet 1809., 4 août 1809
      23 août 1809, conventions entre Marie-Anne-Charles Barras, veuve de Louis-Nicolas-Jospeh Robillard Péronville, rue de la Concorde, n° 9, et autres. 24 août 1809, dépôt de pièces concernant les successions de Robillard et Laurent.
      inventaire après décès; convention; dépôt de pièces; Robillard Péronville, Louis-Nicolas-Joseph; Barras, Marie-Anne-Charles; Laurent
    - Inventaire après décès de Pierre-François Laurent, décédé le 30 juin 1809., 7 août 1809
      24 août 1809, dépôt de pièces concernant les successions de Robillard et Laurent
      inventaire après décès; dépôt de pièces; Laurent, Pierre-François; Robillard
    - Inventaire après décès de François-Julien Boisselet, décédé le 17 octobre 1809., 13 novembre 1809
      inventaire après décès; Boisselet, François-Julien
    - Inventaire après décès de Marie-Françoise-Etiennette Blond, veuve de Jacques-Vincent Vaché, décédée le 4 avril 1810., 14 avril 1810
      20 avril 1808, liquidation et partage de la succession de Jacques-Vincent Vaché décédé le 9 décembre 1789. 14 juillet 1809, procès-verbal d'enchères de maisons et terres au grand Gentilly.
      inventaire après décès; liquidation; partage; Gentilly (Val-de-Marne); Blond, Marie-Françoise-Etiennette; Vaché, Jacques-Vincent
    - Inventaire après décès de Théodore Duménil, employé aux Postes, rue Saint-Sauveur n°30, décédé le 8 mai 1810., 9 juin 1810
      inventaire après décès; Saint-Sauveur (rue); Duménil, Théodore
    - Inventaire après décès de Pierre-Jacques Champy, marchand demeurant rue de la Cordonnerie n°8, décédé le 24 février 1810. Suites les 14 et 24 juillet de la même année., 13 juillet 1810 - 24 juillet 1810
      inventaire après décès; Cordonnerie (rue de la); Champy, Pierre-Jacques; commerçant
    - Inventaire après décès de Jean Baronat, docteur en chirurgie, place d'Iéna n°22, décédé le 3 novembre 1810., 22 novembre 1810
      Me Rouen, notaire.
      inventaire après décès; Iéna (place d'); Baronat, Jean; docteur d'université
    - Inventaire après décès de Marie-Anne Vallot,épouse de Pierre-Adrien Benard, décédée le 2 janvier 1811., 28 janvier 1811
      inventaire après décès; Vallot, Marie-Anne; Benard, Pierre-Adrien
    - Inventaire pour parvenir au divorce de Abraham-Philippe Rodrigues Henriques, négociant à Bordeaux, demeurant à Paris, rue du Bouloy n°6 hôtel de Normandie et de Marie-Désirée Darbis son épouse demeurant rue de Lille n°48., 19 février 1811
      14 mars 1811, 1er procès-verbal de comparution.
      inventaire; procès-verbal; comparution; Bordeaux (Gironde); Bouloi (rue du); Lille (rue de); Rodrigues Henriques, Abraham-Philippe; Darbis, Marie-Désirée; négociant
    - Inventaire après décès de Jeanne-Françoise Gérard arrivé à Villiers sur Marne., 15 mars 1811
      inventaire après décès; Villiers-sur-Marne (Val-de-Marne); Gérard, Jeanne-Françoise
    - Inventaire après décès de Paul Gérard, propriétaire, demeurant aux Thermes près de Paris, décédé le 2 mars 1811., 16 mars 1811
      inventaire après décès; Neuilly-sur-Seine (ancienne commune); Ternes (quartier); Gérard, Paul
    - Inventaire après décès de Antoine Ravelli, régisseur du théâtre de la cour pour les opéras Italiens, décédé le 20 février 1811, rue du Faubourg Poissonière n°35., 22 mars 1811
      inventaire après décès; Faubourg-Poissonnière (rue du); Ravelli, Antoine; économe
    - Inventaire après décès de Marguerite-Cécile Gromard, rue du Roi de Sicile n°12. Cloturé le 5 septembre 1811., 31 mai 1811 - 5 septembre 1811
      inventaire après décès; Roi-de-Sicile (rue du); Gromard, Marguerite-Cécile